【裁判字號】    99,上訴,2040
【裁判日期】    990810
【裁判案由】    毒品危害防制條例
【裁判全文】
臺灣高等法院刑事判決                99年度上訴字第2040號
上  訴  人
即  被  告  甲○○
上列上訴人因毒品危害防制條例案件，不服臺灣板橋地方法院99
年度訴字第1358號，中華民國99年5月13日第一審判決（起訴案
號：臺灣板橋地方法院檢察署99年度毒偵字第3206號），提起上
訴，本院判決如下：
    主  文
上訴駁回。
    事  實
一、甲○○於民國91年間，因施用毒品案件，經臺灣板橋地方法
    院以91年度毒聲字第3751號裁定送觀察、勒戒後，認無繼續
    施用毒品傾向，於91年11月29日執行完畢釋放出所，復經臺
    灣板橋地方法院檢察署檢察官以91年度毒偵字第2616號為不
    起訴處分確定；復於前開觀察、勒戒執行完畢釋放後5年內
    之94年間，因再犯施用毒品案件，經臺灣板橋地方法院以94
    年度訴字第1416號判決處有期徒刑7月確定，又於同年間因
    三犯施用毒品案件，經臺灣板橋地方法院以94年度易字第93
    6號判決處有期徒刑5月確定；嗣因傷害案件，經臺灣桃園地
    方法院以94年度桃簡字第1737號判決判處有期徒刑3月確定
    ；再因違反毒品危害防制條例（持有毒品）案件，經臺灣板
    橋地方法院以94年度簡字第3826號判決判處有期徒刑3月確
    定；另於95年間，因四犯施用毒品案件，經臺灣嘉義地方法
    院以95年度訴字第268號判決判處有期徒刑9月確定；上開五
    罪經臺灣嘉義地方法院以96年度聲減字第1963號裁定減刑，
    並就前揭94年間所犯之四罪部分合併定應執行有期徒刑7月
    又15日確定，前開各罪經接續執行，已於96年1月11日縮短
    刑期假釋出監，並於96年7月16日縮刑期滿執行完畢；於96
    年間，因五犯施用毒品案件，經本院以96年度訴字第1628號
    判決判處有期徒刑10月，減為有期徒刑5月確定，並於99年
    6月16日執行完畢。
二、詎其猶不知悔改，復基於施用第一級毒品海洛因、第二級毒
    品甲基安非他命之犯意，於99年2月19日某時許，在其位於
    臺北縣鶯歌鎮○○○路24號3樓之住處，將第一級毒品海洛
    因及第二級毒品甲基安非他命置於玻璃球上，用火燒烤吸聞
    所生煙霧之方式，同時施用第一級毒品海洛因及第二級毒品
    甲基安非他命1次；旋於翌日（即99年2月20日）15時30分許
    ，在上址為警查獲，嗣經警採集其尿液送驗後，始悉上情。
三、案經臺北縣政府警察局三峽分局報請臺灣板橋地方法院檢察
    署檢察官偵查起訴。
    理  由
一、上訴人即被告甲○○於審理期日未到庭，惟其有事實欄所載
    施用第一級、第二級毒品之事實，業經被告甲○○於原審時
    坦承不諱(見原審卷第20頁背面、第23、24頁)，且被告於前
    揭時日為警查獲時所採集之尿液檢體，經送臺灣檢驗科技股
    份有限公司以氣相層析質譜儀（GC/MS）檢驗結果，確呈嗎
    啡、可待因、甲基安非他命及安非他命陽性反應，有臺灣檢
    驗科技股份有限公司濫用藥物檢驗報告、臺北縣政府警察局
    三峽分局查獲毒品案件姓名對照表各一紙在卷可參（見毒偵
    卷第7、8頁），足證被告上開自白與事實相符，堪以採信。
    ）。又被告有如事實欄所示之觀察、勒戒執行完畢及於該觀
    察、勒戒執行完畢5年內再犯施用毒品犯行，經法院判處罪
    刑確定之事實，有本院被告前案紀錄表在卷可稽，被告既曾
    於觀察、勒戒執行完畢釋放後「5年內再犯」施用毒品犯行
    ，且經法院判處罪刑確定，又再犯本案施用毒品之罪，自應
    依法訴追處罰。被告上訴意旨雖辯稱：為警查獲時驗尿之尿
    瓶並未給予被告親手捺印，過程顯有瑕疵，被告於原審開庭
    時經法官多次誤導，告知被告無理由否認，才委屈承認有此
    犯行，被告並實無施用任何毒品云云。惟查，被告係因另案
    施用毒品案件經警通緝到案，於當日警詢筆錄時已供稱：（
    問：警方提供之乾淨尿液空瓶二瓶，內所蒐集之尿液，是否
    為你親自排放，並經由你親自封籤？）是，並詳細供承最後
    一次施用毒品海洛因時間、地點、方法等細節，有99年2月
    20日調查筆錄一份在卷可查（見毒偵卷第3頁），且觀諸該
    份調查筆錄經被告簽名、按捺指印，被告又無受刑求之說詞
    ，其事後改稱尿液未經其按捺云云，顯係畏罪卸責之虛詞，
    並不足採。又查被告所謂法官誘導，無非係指法官告知被告
    否認犯罪並無理由，顯非刑事訴訟法第156條第1項之不正方
    法，況被告前有多次施用毒品之犯罪科刑紀錄，已如前述，
    被告若確無施用毒品，又何須向法官坦承其自身施用毒品之
    事實，徒增自己遭受施用毒品刑責之風險？益見其上開辯解
    亦無足採。從而，本案事證明確，被告犯行洵堪認定，應依
    法論科。
二、按海洛因係屬毒品危害防制條例第2條第2項第1款所規定之
    第一級毒品，甲基安非他命則屬同條例第2條第2項第2款之
    第二級毒品。核被告上開所為，係犯毒品危害防制條例第10
    條第1項施用第一級毒品罪、同條第2項施用第二級毒品罪。
    被告施用毒品前持有第一級毒品海洛因、第二級毒品甲基安
    非他命之低度行為，應為施用毒品之高度行為所吸收，均不
    另論罪。又被告係將海洛因及甲基安非他命一同置於玻璃球
    上用火燒烤吸聞所生煙霧之方式，同時施用之情，業據被告
    於原審審理時供明在卷，足證被告係以一施用行為，同時施
    用第一、二級毒品，為想像競合犯，應依刑法第55條之規定
    ，從一重之施用第一級毒品罪處斷。至檢察官雖認被告係分
    別施用第一、二級毒品，然此為被告所否認，且本院遍查卷
    內事證，並無證據足以證明上開分別施用之情，揆諸罪證有
    疑，利歸被告之證據法則，自無從認定被告係分別施用第一
    、二級毒品之情，是檢察官認上開二罪應分論併罰部分，尚
    有誤會。又被告有如事實欄所示之犯罪科刑及執行情形，有
    本院被告前案紀錄表在卷可稽，其於上開有期徒刑執行完畢
    後5年內，故意再犯本案有期徒刑以上之罪，為累犯，應依
    刑法第47條第1項之規定，加重其刑。原審以被告罪證明確
    論罪科刑，適用毒品危害防制條例第10條第1項、第2項，刑
    法第11條前段、第55條、第47條第1項之規定，爰審酌被告
    前因施用毒品，獲得不起訴處分之寬典，並經法院多次判處
    罪刑確定並執行完畢，仍無法戒絕毒癮，再次漠視法令禁制
    而犯本罪，惟其施用毒品所生危害，實以自戕身心健康為主
    ，對於他人生命、身體、財產等法益，尚無明顯而重大之實
    害，兼衡其犯罪後坦承犯罪，已知悔悟等一切情狀，量處
    有期徒刑11月，並無違誤。上訴意旨仍執前詞否認犯罪，指
    稱原判決不當，並無可取，應予駁回。
三、被告經合法傳喚，無正當理由不到庭，爰不待其陳述逕行判
    決。
據上論斷，應依刑事訴訟法第368條、第371條，判決如主文。
本案經檢察官侯千姬到庭執行職務。
中    華    民    國    99    年    8    月    10     日
                  刑事第十八庭審判長法  官  吳鴻章
                                    法  官  曾淑華
                                    法  官  汪梅芬
以上正本證明與原本無異。
如不服本判決，應於收受送達後10日內向本院提出上訴書狀，其
未敘述上訴之理由者並得於提起上訴後10日內向本院補提理由書
（均須按他造當事人之人數附繕本）「切勿逕送上級法院」。
                                    書記官  劉寶鈴
中    華    民    國    99    年    8     月    10    日

司法院資訊處製作；財團法人民間司法改革基金會備份。
